【裁判字號】    97,易,1028
【裁判日期】    970630
【裁判案由】    毒品危害防制條例
【裁判全文】
臺灣臺北地方法院刑事判決              97年度易字第1028號
公  訴  人  臺灣臺北地方法院檢察署檢察官
被      告  甲○○
上列被告因毒品危害防制條例案件，經檢察官提起公訴（97年度
毒偵字第630號）被告於審理程序中就被訴事實為有罪之陳述，
經告知簡式審判程序之旨，並聽取當事人之意見後，本院裁定認
為適宜進行簡式審判程序，茲判決如下：
    主  文
甲○○施用第二級毒品，累犯，處有期徒刑柒月。
    事  實
一、甲○○前係因施用毒品案件，(一)先經本院於民國94年2月23
    日以93年度易字第1121號判決判處有期徒刑5月，於94年3月
    28日確定；(二)又經本院於94年9月19日以94年度簡字第2018
    號判決判處有期徒刑6月，嗣於94年10月3日確定；(三)又因偽
    造文書案件，經本院於96年5月25日以95年度訴字第1760號
    判決判處有期徒刑3月，嗣於96年6月20日確定；上開三罪嗣
    經本院於96年8月23日以96年度聲減字第1977號裁定減刑後
    ，並定應執行刑為有期徒刑6月，嗣於96年9月19日確定；而
    因被告所犯上開(一)(二)二罪，業已執行有期徒刑9月，是(一)(二)
    (三)三罪毋庸再執行，故經臺灣臺北地方法院檢察署檢察官於
    96年9月11日批示執行完畢，有臺灣高等法院被告前案紀錄
    表在卷可證。另因施用第二級毒品案件，經依本院92 年度
    毒聲字第783號裁定送觀察、勒戒後，認無繼續施用毒品之
    傾向，而於92年8月6日釋放，並經臺灣臺北地方法院檢察署
    檢察官以92年度毒偵緝字第163號為不起訴處分。詎其仍不
    知悔改，於前開觀察、勒戒處分執行完畢釋放後之5年內，
    基於施用第二級毒品之犯意，於96年12月29日18時30分許，
    因另案通緝自行至臺北市政府警察局大安分局報到，經同意
    為警查獲採尿前96小時內之某時，在臺北縣樹林鎮交通部臺
    灣鐵路局樹林段某工程施作地點，以玻璃球燒烤方式施用第
    二級毒品甲基安非他命1次。
二、案經臺北市政府警察局大安分局報告臺灣臺北地方法院檢察
    署檢察官偵查起訴。
    理  由
一、本件被告甲○○所犯之罪，非死刑、無期徒刑或最輕本刑有
    期徒刑3年以上之罪，亦非高等法院管轄第一審案件，且於
    審理程序進行中，被告先就被訴事實為有罪之陳述，經告知
    被告簡式審判程序之旨，並聽取檢察官、被告之意見後，本
    院裁定進行簡式審判程序，是本件之證據調查，依刑事訴訟
    法第273條之2規定，不受同法第159條第1項、第161條之2、
    第161條之3、第163條之1及第164條至第170條規定之限制，
    合先敘明。
二、上揭犯罪事實，業經被告甲○○坦承不諱，且其於96年12月
    29日經警查獲後所採集之尿液經送檢驗後，確呈甲基安非他
    命陽性反應，此有台灣尖端先進生技醫藥股份有限公司97年
    1月11日濫用藥物尿液檢驗報告書1紙、臺北市政府警察局偵
    辦毒品案件尿液檢體委驗單在卷可稽（見97年度毒偵字第63
    0號卷第6、7頁）又以氣相層析質譜儀之方法作藥物及其代
    謝產物之定性及定量分析檢驗者，幾乎不會有偽陽性反應產
    生，亦即如尿液中未含有毒品之反應者，即不可能產生因藥
    物所引起之偽陽性反應，此有行政院衛生署管制藥品管理局
    92年6月20日管檢字第0920004713號函可稽，是以上開檢驗
    結果自可認定為真實，而堪予採信；其次，本件被告雖於本
    院審理時表示無法記憶確切施用第二級毒品行為時間，然查
    ，被告係於96年12月29日18時30分警詢時經警採尿送驗；而
    服用安非他命後24小時內，約有服用量之百分之30以原態排
    泄於尿液中，3至4天內排泄總量約為百分之90（此參行政院
    衛生署管制藥品管理局91年10月3日管檢字第110436號函、
    92年3月10日管檢字第0920001495號函即明），是自可推知
    被告應有於96年12月29日為警採尿前回溯96小時內之某時，
    施用甲基安非他命1次之行為。足認被告上揭施用第二級毒
    品之自白與事實相符。另被告前因施用第二級毒品案件，經
    依本院92年度毒聲字第783號裁定送觀察、勒戒後，認無繼
    續施用毒品之傾向，而於92年8月6日釋放等情，復有臺灣高
    等法院被告前案紀錄表在卷可參，被告經觀察勒戒、強制戒
    治釋放後5年內再次犯有違反毒品危害防制條例之罪刑甚明
    。是本件事證明確，被告犯行洵堪認定。
三、核被告甲○○所為，係犯毒品危害防制條例第10條第2項之
    施用第二級毒品罪。其於施用前後持有第二級毒品甲基安非
    他命之低度行為，應為施用之高度行為所吸收，不另論罪。
    查被告有如事實欄一所載犯罪科刑及執行之紀錄，有臺灣高
    等法院被告前案紀錄表及出入監簡列表在卷可稽，是被告於
    有期徒刑執行完畢後5年內，故意再犯本件有期徒刑以上之
    罪，應依刑法第47條第1項之規定，論以累犯，並加重其刑
    至2分之1。爰審酌被告歷經觀察勒戒之矯治處遇，仍無法戒
    除毒癮；又其曾有如事實欄所載之施用毒品前案，卻無法戒
    慎警惕，顯見其毒癮不輕；惟被告之犯罪行為主要係戕害自
    身，並未直接積極損害他人之利益，另參酌被告施用毒品之
    次數，以及犯罪後坦承施用第二級毒品犯行，態度尚可等一
    切情狀，量處如主文所示之刑。
據上論斷，應依刑事訴訟法第284條之1、第273條之1第1項、第
299 條第1項前段，毒品危害防制條例第10條第2項，刑法第11條
前段、第47條第1項，判決如主文。
本案經檢察官蕭方舟到庭執行職務。
中    華    民    國    97    年     6    月    30    日
                  刑事第十庭    法  官    呂煜仁
上正本證明與原本無異。
如不服本判決，應於判決送達後10日內向本院提出上訴狀 (應抄
附繕本)。
                                書記官    陳泰寧
中    華    民    國    97    年    7     月    1     日
附錄本案論罪科刑法條全文：
毒品危害防制條例第10條：
施用第一級毒品者，處六月以上五年以下有期徒刑。
施用第二級毒品者，處三年以下有期徒刑。


司法院資訊處製作；財團法人民間司法改革基金會備份。
